【裁判字號】    98,聲,720
【裁判日期】    980630
【裁判案由】    返還提存物
【裁判全文】
臺灣桃園地方法院民事裁定               98年度聲字第720號
聲  請  人  甲○○
相  對  人  乙○○○
上列當事人間聲請返還提存物事件，本院裁定如下：
    主  文
聲請駁回。
聲請程序費用由聲請人負擔。
    理  由
一、聲請意旨略以：聲請人與相對人間本院96年度訴字第1737號
    清償債務事件，業經本院判決駁回聲請人之訴確定。另聲請
    人前依本院96年度全字第32號假扣押裁定，以本院97年度存
    字第258 號提存事件提存擔保金新台幣20萬元後，聲請本院
    97年度執全字第226 號假扣押執行相對人財產在案，惟該假
    扣押執行事件，亦經本院裁定駁回聲請人強制執行聲請，聲
    請人已於訴訟終結後，以存證信函催告相對人於函到20日之
    期間內行使權利而未行使，爰依民事訴訟法第104 條第1 項
    第3 款（前段）規定，聲請本院裁定准予返還上開擔保金云
    云。
二、按訴訟終結後，供擔保人證明已定20日以上之期間，催告受
    擔保利益人行使權利而未行使者，法院應依供擔保人之聲請
    ，以裁定命返還其提存物，民事訴訟法第104 條第1 項第3
    款前段定有明文。另依同法第106 條前段，上開規定於其他
    依法令供訴訟上之擔保者準用之。依此規定聲請返還提存物
    者，係以供擔保人於訴訟終結後，已定20日以上之期間，催
    告受擔保利益人行使權利，以及受擔保利益人受催告後，未
    於催告所定期間內行使權利為要件。定20日以上期間之催告
    ，既屬法定要件之一，則催告必須定有期間，否則不生催告
    之效力；初不能謂未定期間之催告，亦屬合法，祗要受擔保
    利益人受催告後，未於20日內行使權利，供擔保人即得據以
    聲請返還提存物（最高法院82年度台抗字第534 號裁定參照
    ）。
三、經查，聲請人雖提出郵局存證信函作為已經催告相對人行使
    權利之依據，惟稽諸該存證信函僅記載：「…為催告台端行
    使權利事…本人與台端間之假扣押強制執行事件（臺灣桃園
    地方法院97年度執全字第226 號，假扣押裁定案號：96年全
    字第32號）台端為受擔保之利益人，因本人自行撤銷假扣押
    裁定，及假扣押執行業已終結之原因，遂基於法律程序之規
    定，須以書面通知台端行使權利，若台端不欲主張因假扣押
    行為所受之損失，則毋須理會本函，本人將自行向法院聲請
    領回擔保提存金…」等語，並未定20日以上之催告期間，依
    前揭說明，聲請人之催告於法尚屬不合，不生催告效力，聲
    請人遽而聲請返還擔保金，並無理由，應予駁回。
四、依民事訴訟法第95條、第78條，裁定如主文。
中    華    民    國    98    年    6     月    30    日
                  民事第二庭  法  官  張金柱
如不服本裁定應於送達後10日內向本院提出抗告狀，並應繳納抗
告裁判費新台幣1,000 元。
以上正本證明與原本無異。
中    華    民    國    98    年    6     月    30    日
                                    書記官  陳美宜


司法院資訊處製作；財團法人民間司法改革基金會備份。
